zh-CN: 水泵壳体材料: 铸铝; 铸铁; 复合材料; 钢制; 其他
lt-LT: Vandens siurblio korpuso medžiaga: Lietas aliuminis; Ketus; Kompozitas; Plienas; Kita
fi: Vesipumpun kotelon materiaali: Valualumiini; Valurauta; Komposiitti; Teräs; Muu
hr-HR: Materijal kućišta vodene crpke: Lijevani aluminij; Lijevano željezo; Kompozit; Čelik; Ostalo
it: Materiale dell'alloggiamento della pompa dell'acqua: Alluminio pressofuso; Ghisa; Materiale composito; Acciaio; Altro
th: วัสดุตัวเรือนปั๊มน้ำ: อะลูมิเนียมหล่อ; เหล็กหล่อ; คอมโพสิต; เหล็กกล้า; อื่นๆ
cs: Materiál pouzdra vodního čerpadla: Litý hliník; Litina; Kompozit; Ocel; Jiný
zh-TW: 水泵外殼材質: 鑄鋁; 鑄鐵; 複合材質; 鋼; 其他
bg-BG: Материал на корпуса на водната помпа: Лят алуминий; Чугун; Композитен материал; Стомана; Други
vi: Vật liệu vỏ bơm nước: Nhôm đúc; Gang; Composite; Thép; Khác
ro-RO: Materialul carcasei pompei de apă: Aluminiu turnat; Fontă; Compozit; Oțel; Altele
de: Material des Wasserpumpengehäuses: Aluminiumguss; Gusseisen; Verbundwerkstoff; Stahl; Sonstige
pt-BR: Bomba d’água material da carcaça: Alumínio fundido; Ferro fundido; Compósito; Aço; Outros
ko: 워터 펌프 하우징 소재: 주조 알루미늄; 주철; 복합재; 강철; 기타
sl-SI: Material ohišja vodne črpalke: Liti aluminij; Lito železo; Kompozit; Jeklo; Drugo
nb: Materiale i vannpumpehuset: Støpealuminium; Støpejern; Kompositt; Stål; Annet
nl: Waterpomp behuizing materiaal: Gegoten aluminium; Gietijzer; Composiet; Staal; Overige
hu: Vízszivattyúház anyaga: Öntött alumínium; Öntöttvas; Kompozit; Acél; Egyéb
fr: Matériau du corps de la pompe à eau: Fonte d’aluminium; Fonte; Composite; Acier; Autre
el: Υλικό περιβλήματος αντλίας νερού: Χυτό αλουμίνιο; Χυτοσίδηρος; Σύνθετο υλικό; Χάλυβας; Άλλο
pl: Materiał obudowy pompy wody: Odlew aluminiowy; Żeliwo; Kompozyt; Stal; Inne
sv: Material för vattenpumpshöljet: Gjuten aluminium; Gjutjärn; Komposit; Stål; Övrigt
en: Water pump housing material: Cast aluminum; Cast iron; Composite; Steel; Other
ru: Материал корпуса водяного насоса: Литой алюминий; Чугун; Композит; Сталь; Другое
da: Materiale i vandpumpehus: Støbt aluminium; Støbejern; Komposit; Stål; Andet
pt-PT: Material da carcaça da bomba de água: Alumínio fundido; Ferro fundido; Compósito; Aço; Outro
es: Material de la carcasa de la bomba de agua: Aluminio fundido; Hierro fundido; Compuesto; Acero; Otro
ja: ウォーターポンプハウジング素材: 鋳造アルミニウム; 鋳鉄; 複合材; スチール; その他
sk-SK: Materiál telesa vodného čerpadla: Odlievaný hliník; Liatina; Kompozit; Oceľ; Iné
tr: Su pompası gövde malzemesi: Dökme alüminyum; Dökme demir; Kompozit; Çelik; Diğer